【裁判字號】    98,交聲,1223
【裁判日期】    980813
【裁判案由】    聲明異議
【裁判全文】
臺灣高雄地方法院交通事件裁定        98年度交聲字第1223號
原處分機關  交通部公路總局高雄區監理所旗山監理站
法定代理人  郭政雄
異  議  人
即受處分人  甲○○  原名曾明.
上列受處分人因違反道路交通管理處罰條例案件，對於交通部公
路總局高雄區監理所旗山監理站民國98年4 月21日所為之處分（
原處分案號：旗監違字第裁85-B00000000號）聲明異議，本院裁
定如下：
    主  文
異議駁回。
    理  由
一、原處分意旨略以：受處分人即異議人甲○○（下稱異議人）
    所有之車牌號碼5S-4798 號自用小客車，於民國97年7 月16
    日14時32分許，行經高雄市○○路，遭高雄市政府警察局交
    通警察隊警員舉發使用註銷牌照行駛，嗣經原處分機關依道
    路交通管理處罰條例第12條第1 項第4 款及同條第2 項等規
    定，裁處異議人罰鍰新臺幣（下同）18000 元，並扣繳牌照
    等語。
二、聲明異議意旨略以：異議人於92年7 月18日因經濟陷入困境
    ，曾以系爭車輛向台南市「大佳當舖」質借，詎該借款業經
    保證人全數清償完畢，當舖人員竟拒絕返還車輛，是該車輛
    應已於92年9 月被當鋪流當，故異議人並非汽車所有權人等
    語，爰聲明異議。
三、按汽車使用註銷之牌照行駛者，處汽車所有人3600元以上10
    800 元以下罰鍰，禁止其行駛，並扣繳該汽車牌照，道路交
    通管理處罰條例第12條第1 項第4 款及同條第2 項定有明文
    。又當舖業之滿當期限，不得少於3 個月，少於3 個月者，
    概以3 個月計之，滿期後5 日內仍得取贖或付清利息順延質
    當，屆期不取贖或順延質當者，質當物所有權移轉於當舖業
    ，當舖業法第21條定有明文。
四、經查：
  (一)本件車牌號碼5S-4798 號自用小客車，曾於97年7 月16日14
    時32分許，使用註銷牌照行駛經高雄市○○路之交通違規事
    實，有高雄市政府警察局高市警交字第B00000000 號違反道
    路交通管理事件通知單1 紙在卷可稽，復為異議人所不否認
    ，此部份堪信為真。
  (二)異議人雖以前揭情詞置辯，惟依台南市商業登記公示資料查
    詢（本院卷第10頁），並無「大佳當舖」之商業登記資料；
    而異議人雖陳稱：本件借款當時，有簽立汽車買賣合約書1
    紙（本院卷第28頁），然細觀該汽車買賣合約書之內容，僅
    於甲方處簽立異議人之姓名、住址、身分證字號及電話，未
    見乙方之相關資料，且合約內容亦與汽車典當無關，是異議
    人稱系爭汽車遭流當云云，已難採信。
  (三)另證人黃尚琪於本院調查時雖結證稱：是我陪同異議人去典
    當系爭自用小客車，且擔任保證人，本件發票日92年7 月18
    日、面額50萬元（本院卷第29頁）本票上之發票人欄是我簽
    名，後來異議人繳不出來，因我是擔保人，故我家人於92年
    9 月於燕巢鄉派出所幫異議人清償該筆債務等語（本院卷第
    16至17頁），惟當舖業之滿當期限，不得少於3 個月，少於
    3 個月者，概以3 個月計之，滿期後5 日內仍得取贖或付清
    利息順延質當，屆期不取贖或順延質當者，質當物所有權移
    轉於當鋪業，當舖業法第21條定有明文，本件保證人既已於
    92年9 月清償異議人該筆債務，當舖業者自無於滿期後，主
    張依當鋪業法第21條規定取得該自用小客車所有權之餘地，
    是被告所辯，尚難憑採。
四、綜上所述，於前揭時、地，車牌號碼5S-4798 號自小客車之
    交通違規事實，堪予認定。從而，原處分機關依道路交通管
    理處罰條例第12條第1 項第4 款及同條第2 項等規定，裁處
    異議人罰鍰18000 元，核無違誤，本件異議人之異議為無理
    由，自應將其異議駁回。
五、據上論斷，應依道路交通案件處理辦法第19條，裁定如主文
    。
中    華    民    國    98    年    8     月    13    日
                  交通法庭      法  官  王淑惠
以上正本證明與原本無異。
如不服本裁定應於送達後5日內向本院提出抗告狀。
中    華    民    國    98    年    8     月    13    日
                                書記官  黃旭淑


司法院資訊處製作；財團法人民間司法改革基金會備份。
